【裁判字號】    97,消債清,8
【裁判日期】    971009
【裁判案由】    聲請清算程序
【裁判全文】
臺灣嘉義地方法院民事裁定             97年度消債清字第8號
聲  請  人
即債 務 人  甲○○
代  理  人  陳國瑞律師
上列當事人因消費者債務清理事件聲請清算，本院裁定如下：
    主  文
債務人甲○○自中華民國九十七年十月九日下午五時起開始清算
程序，並同時終止清算程序。
    理  由
一、按債務人不能清償債務或有不能清償之虞者，得依本條例所
    定更生或清算程序，清理其債務，消費者債務清理條例第3
    條定有明文。復按債務人與金融機構協商成立者，不得聲請
    更生或清算，但因不可歸責於己之事由，致履行顯有重大困
    難者，不在此限；而本條例施行前，債務人依金融主管機關
    協調成立之中華民國銀行公會會員辦理消費金融案件無擔保
    債務協商機制與金融機構成立之協商，準用前項之規定，同
    條例第151條第5、6項亦定有明文。再按債務人於法院裁定
    開始更生程序或許可和解或宣告破產前，得向法院聲請清算
    ；法院開始清算程序之裁定，應載明其年、月、日、時，並
    即時發生效力；而債務人之財產不敷清償清算程序之費用時
    ，法院應裁定開始清算程序，並同時終止清算程序，復為同
    條例第80條、第83條第1項、第85條第1項所明定。
二、本件債務人主張：其有不能清償債務情事，前雖曾依金融主
    管機關協調成立之中華民國銀行公會會員辦理消費金融案件
    無擔保債務協商機制與最大債權銀行台新商業銀行成立協商
    ，惟因債務人之夫罹患癌症無法工作，且於今年初過世，僅
    餘債務人一人扶養5名子女，且因子女年幼需債務人照料，
    致債務人無法出外工作，目前僅靠家扶中心及兒少緊急生活
    扶助之補助金生活，實無法履行原每月須償還新台幣 (下同
    )10,919 元之協商金額，其有不可歸責於債務人之事由致履
    行原協商內容顯有重大困難之情形，且未經法院裁定開始更
    生程序或許可和解或宣告破產，爰向本院聲請清算等語。
三、經查，債務人所主張之上開事實，業據提出協議書、財產及
    收入狀況陳報狀、債權人清冊、全戶戶籍謄本等影本為證，
    經核屬實。又債務人目前尚有積欠如附表所示之債務，其債
    務總額為685,712元，且除一輛於民國1996年出廠之裕隆汽
    車(車牌LL5612)外，債務人已無其他任何收入及資產可供清
    償債務一情，業據債務人提出財政部南區國稅局歸戶財產清
    單、綜合所得稅各類所得資料清單、財團法人金融聯合徵信
    中心信用報告為憑，是債務人主張其有不能清償債務一情，
    亦可認定。此外，本件又查無債務人有消費者債務清理條例
    第6條第3項、第8條或第82條第2項所定駁回清算聲請之事由
    存在，從而，債務人聲請清算，應屬有據。再查，本件債務
    人除上開汽車1輛外，並無任何收入及資產，已如前述，而
    該車係因配偶過世後繼承，於1996年出廠至今已逾12年，車
    齡老舊，無車行願意收購，若以環保署回收獎勵金計，僅有
    3,000元之情，亦有債務人陳報狀及本院稅務電子閘門財產
    所得調件明細表附卷可按。據此，自堪認債務人之財產不敷
    清償清算程序之費用，且亦無進行清算程序之必要，爰依上
    開規定裁定開始本件清算程序，並同時終止清算程序。
中    華    民    國    97    年    10    月    9     日
              民事第一庭    法      官  游悅晨
開始清算程序之裁定不得抗告，如不服同時終止清算程序之裁定
，應於裁定送達後10日內，以書狀向本院提出抗告，並繳納抗告
費新臺幣1千元。
上為正本係照原本作成。
中    華    民    國    97    年    10    月    9     日
                            書  記  官  張富
附表：
  ┌──┬──────────────┬──────────┐
  │編號│債          權         人   │ 債 權 額（新台幣） │
  ├──┼──────────────┼──────────┤
  │ 1  │台北富邦商業銀行股份有限公司│      45,662元      │
  ├──┼──────────────┼──────────┤
  │ 2  │渣打國際商業銀行股份有限公司│      80,163元      │
  ├──┼──────────────┼──────────┤
  │ 3  │台灣新光商業銀行股份有限公司│      44,664元      │
  ├──┼──────────────┼──────────┤
  │ 4  │玉山銀行股份有限公司        │      13,000元      │
  ├──┼──────────────┼──────────┤
  │ 5  │台新商業銀行股份有限公司    │     478,000元      │
  ├──┼──────────────┼──────────┤
  │ 6  │慶豐銀行股份有限公司        │      24,223元      │
  ├──┼──────────────┼──────────┤
  │    │ 合                     計  │     685,712元      │
  └──┴──────────────┴──────────┘


司法院資訊處製作；財團法人民間司法改革基金會備份。
